【裁判字號】    95,訴,174
【裁判日期】    950403
【裁判案由】    毒品危害防制條例
【裁判全文】
臺灣基隆地方法院刑事判決               95年度訴字第174號
公  訴  人    臺灣基隆地方法院檢察署檢察官
被      告    乙○○
                        號4樓.
上列被告因違反毒品危害防制條例案件，經檢察官提起公訴（九
十五年度毒偵字第四六號），本院判決如下：
    主  文
乙○○施用第一級毒品，處有期徒刑陸月。如易科罰金，以佰
元即新台幣玖佰元折算壹日。
    事    實
一、乙○○前因施用毒品犯行，經裁定送觀察、勒戒，於民國九
    十四年五月六日因無繼續施用傾向釋放出所，詎仍不知戒絕
    ，於前開觀察、勒戒執行完畢釋放後五年內，復於九十四年
    十一月廿四日，在基隆市○○路一七六巷卅五號三樓友人住
    處，以摻於香煙方式，施用第一級毒品海洛因一次。嗣於翌
    （廿五）日下午十時卅分許，在前開友人住處經警臨檢，並
    於該住處扣得其友人所有之注射針筒一支，乃隨同警員帶回
    同意採尿送驗查獲。
二、案經基隆市警察局第四分局報請臺灣基隆地方法院檢察署檢
    察官偵查起訴。
    理    由
一、本件被告乙○○所犯非死刑、無期徒刑、最輕本刑為三年以
    上有期徒刑之罪，亦非高等法院管轄第一審案件，其於準備
    程序進行中，就被訴事實為有罪之陳述，經法官告知其簡式
    審判程序之旨，並聽取公訴人及被告之意見後，依刑事訴訟
    法第二百七十三條之一第一項之規定，經合議庭裁定由受命
    法官獨任進行簡式審判程序，合先敘明。
二、前揭事實業據被告分別於警訊及偵、審中供承不諱，且其經
    警採尿經送台灣尖端先進生技醫藥股份有限公司鑑驗結果，
    尿液呈嗎啡陽性反應，此有該公司濫用藥物檢驗報告一件在
    卷可稽，核與被告自白相符，是本案被告施用第一級毒品之
    事証明確，犯行洵堪認定。
三、核被告所為，係犯毒品危害防制條例第十條第一項之施用第
    一級毒品罪。被告施用第一級毒品海洛因，其持有第一級毒
    品海洛因之低度行為，應為施用毒品之高度行為所吸收，不
    另論罪。爰審酌被告之智識、品行，本案施用毒品之犯罪動
    機、及僅施用一次，且所犯之施用毒品犯行乃戕害自己身心
    健康，並未危及他人，犯後並坦承犯行、態度良好等一切情
    狀，乃從輕量處如主文之刑，並諭知易科罰金之折算標準，
    以示懲儆。
四、至扣案注射針筒一支，被告辯稱非其所有，本案復查無其他
    任何積極証據，足認係被告所有，乃不為沒收之諭知，附此
    敘明。
五、據上論斷，應依刑事訴訟法第第二百九十九條第一項前段，
    毒品危害防制條例第十條第一項，刑法第十一條前段、第四
    十一條第一項前段，罰金罰鍰提高標準條例第二條，現行法
    規所定貨幣單位折算新台幣條例第二條，判決如主文。
本案經檢察官甲○○到庭執行職務。
中    華    民    國    95    年    4    月    03    日
                  刑事第五庭法  官  陳玉雲
以上正本證明與原本無異。
對於本件判決如有不服，應於收受送達後10日內，向本院提出上
訴書狀，上訴於臺灣高等法院，並按他造當事人之人數附具繕本
。
中    華    民    國    95    年    4     月    3     日
                            書記官  王毓嫻
附錄論罪法條
毒品危害防制條例第10條第1項
施用第一級毒品者，處 6 月以上 5 年以下有期徒刑。


司法院資訊處製作；財團法人民間司法改革基金會備份。
